NGUYỄN VĂN ĐỰC

Sinh Viên



Thông tin liên hệ

- **25/09/2002**
- Nam
- 0332429178
- ducit2509@gmail.com
- A Hà Nội
- Ohttps://github.com/ducnv2509

Các kỹ năng

Programming Languages:

- JavaScript, Java
- HTML5, CSS

Frameworks/ Platforms:

- AngularJS, Bootstrap 5

Database Management Systems:

- MS SQL Server, MySQL

Version Control:

- Git

Soft Skills:

- Quản lý thời gian
- Làm việc theo nhóm
- Có khả năng đọc hiểu và giao tiếp tiếng anh cơ bản

Others:

Mục tiêu nghề nghiệp

Tôi là sinh viên trường cao đẳng FPT Polytechnic kỳ 6/7 chuyên ngành Ứng dụng phần mềm. Với tính cách năng động, ham học hỏi và chăm chỉ. Tôi sẽ cố gắng hoàn thành tốt các công việc được giao, học hỏi thêm nhiều kinh nghiệm chuyên môn và không ngừng phấn hoàn thiên bản thân mình hơn.

Hoc vấn

Cao Đẳng FPT Polytechnic

09/2020-Nay

Chuyên ngành: Ứng Dụng Phần Mềm (**Kỳ** 6/ **Kỳ** 7)

Kinh nghiệm làm việc

Fashion-store-management

2/11/2021-4/12/2021

Ứng dụng Desktop

- Link github: https://github.com/ducnv2509/Fashion-storemanagement
- Mô tả: Ứng dụng swing giúp chủ shop dễ dàng quản lý nhân viên, số lượng hàng hoá nhập, bán, tồn kho. Thống kê được doanh thu bán theo ngày, tháng, năm.
- Số lượng thành viên: 5
- Vai trò: Leader, phân tích và thiết kế hệ thống, phát triền module, kiểm thử
- Cộng cụ và công nghệ sử dung: Apache NetBeans 12, Java, SQL Server Management Studio 2019, Azure SQL

Website bán hàng

4/2022-04/2022

Xây dựng website quản lý bán hàng cơ bản

- Link github: https://github.com/ducnv2509/ecommerce
- Số lượng thành viên: 01 (project tự học cá nhân), quản lý mã nguồn với Github
- Công nghệ sử dung:
- + Front-end: HTML, CSS, JSP, Bootstrap 5
- + Back-end: Java Servlet
- Mô tả chức năng chính:
- + Vai trò quản lý: CRUD khách hàng, sản phẩm, nhà cung cấp, danh mục. Xác nhận và phê duyệt đơn hàng
- + Vai trò khách hàng: Đăng ký, đăng nhập, xem chi tiết mặt hàng, đặt hàng và xem được trạng thái đơn hàng
- · Công cụ sử dụng: Intellij, vsCode, Eclipse

Website xem phim

04/2022-04/2022

Xây dựng website xem phim cơ bản

- Có kinh nghiệm về quy trình phát triển Agile và Scrum
- Kỹ năng Photoshop trung cấp. Có thể thiết kế đơn giản: logo, banner, poster...
- Hiểu về các phương pháp OOP

- Link github: https://github.com/ducnv2509/ecommerce_Video
- Số lượng thành viên: 01 (project tự học cá nhân), quản lý mã nguồn với Github
- Công nghệ sử dung:
- + Front-end: HTML, CSS, JSP, Bootstrap 5
- + Back-end: Java Servlet
- Mô tả chức năng chính:
- + Vai trò quản lý: CRUD Video, Thông kê số lượt thích video,
 Thông kê một video có bao nhiêu người dùng thích hoặc xem.
- + Vai trò khách hàng: Đăng ký, đăng nhập, quên mật khẩu, xem lịch sử xem phim và thích
- Công cụ sử dụng: Intellij, vsCode, Eclipse

Hoạt động

Câu lạc bộ FCode Community Hà Nội

09/2020-Nay

Thành Viên

 Được các anh chị có kinh nghiệm trong ngành công nghệ thông tin dạy, hướng dẫn, chỉ bảo về thuật toán hay framework như: React, Angular.